【裁判字號】    92,重訴,1415
【裁判日期】    920926
【裁判案由】    清償借款
【裁判全文】
臺灣臺北地方法院民事判決                      九十二年度重訴字第一四一五號
    原      告  交通銀行股份有限公司
    法定代理人  己○○
    訴訟代理人  乙○○
                丁○○
    被      告  昕洋股份有限公司
    法定代理人  欣洋地質工程股份有限公司
    兼右一人之
    法定代理人  甲○○
    被告昕洋股份有限公司之訴訟代理人
                丙○○
    被      告  戊○○
右當事人間請求清償借款事件，本院於民國九十二年九月十九日言詞辯論終結，判決
如左：
    主  文
被告應連帶給付原告新台幣貳仟零壹拾柒萬玖仟伍佰玖拾貳元，及自民國九十一年八
月一日起至清償日止，按年息百分之八點六五五計算之利息，並自民國九十一年九月
一日起至清償日止，逾期在六個月以內者，按上開利率百分之十，逾期六個月以上者
，按上開利率百分之二十計算之違約金。
訴訟費用由被告連帶負擔。
    事  實
甲、原告方面：
一、聲明：如主文第一項所示。
二、陳述略稱：
(一)被告昕洋股份有限公司於民國（下同）九十一年四月二十六日邀同其餘被告為連
    帶保證人，向原告借款新台幣（下同）三千萬元，借款期間自九十一年四月二十
    八日起至九十一年十月二十八日止，利息按原告基本放款利率加年利率百分之零
    點五浮動計收，如未按期清償，逾期六個月以內應另按前開利率之一成加計違約
    金，逾期六個月以上，應另按約定利率之二成加計違約金。
(二)詎被告昕洋股份有限公司自九十一年八月起即未依約繳付本息，目前尚積欠原告
    本金二千零一十七萬九千五百九十二元及約定之利息、違約金，經原告多次催討
    ，迄未清償，被告甲○○、戊○○為連帶保證人，亦應負連帶清償責任。
三、證據：提出短期擔保授信合約、存證信函等文件影本各一件為證。
乙、被告方面：
一、被告昕洋股份有限公司對於原告主張之事實不予爭執。
二、被告甲○○、戊○○未於言詞辯論期日到場，亦未提出書狀作何聲明或陳述。
    理  由
一、按借用人應於約定期限內，返還與借用物種類、品質、數量相同之物，民法第四
    百七十八條前段定有明文。又保證債務之所謂連帶，係指保證人與主債務人負同
    一債務，對於債權人各負全部給付之責任者而言，此觀之民法第二百七十二條第
    一項規定連帶債務文義甚明，亦有最高法院四十五年度台上字第一四二六號判例
    可資參照。
二、經查，原告主張之事實，已據其提出與所述相符之短期擔保授信合約、存證信函
    等文件影本各一件為證。被告昕洋股份有限公司對於原告主張之事實不予爭執。
    被告甲○○、戊○○則對於原告所主張之事實，已於相當時期受合法通知，而於
    言詞辯論期日不到場，亦未提出準備書狀爭執，依民事訴訟法第二百八十條第三
    項前段準用同條第一項前段之規定，視同自認原告之主張。從而，參之前揭條文
    及判例之說明，原告依消費借貸及連帶保證之法律關係，請求被告連帶給付二千
    零一十七萬九千五百九十二元及如主文所示之利息及違約金，為有理由，應予准
    許。
三、據上論結，本件原告之訴為有理由，依民事訴訟法第三百八十五條第一項前段、
    第八十五條第二項，判決如主文。
中      華      民      國    九十二    年      九      月    二十六    日
                                            民事第六庭  法      官  黃蓓蓓
右為正本係照原本作成
如對本判決上訴，須於判決送達後廿日內向本院提出上訴狀
中      華      民      國    九十二    年      九      月    二十九    日
                                                         法院書記官 柯金珠


司法院資訊處製作；財團法人民間司法改革基金會備份。
